<!DOCTYPE html PUBLIC "-//W3C//DTD XHTML 1.0 Transitional//EN" "http://www.w3.org/TR/xhtml1/DTD/xhtml1-transitional.dtd">
<html xmlns="http://www.w3.org/1999/xhtml">
<head>
	<meta http-equiv="Content-Type" content="text/html; charset=iso-8859-1" />
	<title>Ymmärrä suomea</title>
	<style type="text/css" media="all">@import "css/styles.css";</style>
	<script type="text/javascript" src="swfobject.js"></script>
</head>
<body class="font-medium">
	<div id="main-wrapper">
		<div id="topbar"></div>
		<div id="main-menu">
			<table cellspacing="0" cellpadding="0" border="0" class="add-links"><tr>
				<td class="item"><img class="raquo" src="i/raquo.gif" alt="" height="7" width="4" /><a href="/ymmarra/index.php?moduli=sanakirja">Sanakirja</a></td>
				<td class="item"><img class="raquo" src="i/raquo.gif" alt="" height="7" width="4" /><a href="/ymmarra/index.php?moduli=verbit">Verbiluettelo</a></td>
				<td class="item"><img class="raquo" src="i/raquo.gif" alt="" height="7" width="4" /><a href="/ymmarra/index.php?moduli=kielioppi">Kielioppi</a></td>
			</tr></table>
			<table cellspacing="0" cellpadding="0" border="0"><tr>
				<td class="item"><img class="raquo" src="i/raquo.gif" alt="" height="7" width="4" /><a href="/ymmarra/index.php">Etusivu</a></td>
				<td class="item"><img class="raquo" src="i/raquo.gif" alt="" height="7" width="4" /><a href="/ymmarra/index.php?moduli=tekstit">Lukutekstit</a></td>
			</tr></table>
		</div>
		<div id="content">
			<table cellspacing="0" cellpadding="0" border="0" id="content-wrapper"><tr>
				<td>
					<div id="left-menu">
												<div class="header-verb"><span>Verbit</span></div>
						<div class="menu">
								<div class="init"><a href="/ymmarra/index.php?moduli=verbit&kirjain=a">A</a></div>
								<div class="init"><a href="/ymmarra/index.php?moduli=verbit&kirjain=e">E</a></div>
								<div class="init"><a href="/ymmarra/index.php?moduli=verbit&kirjain=h">H</a></div>
								<div class="init"><a href="/ymmarra/index.php?moduli=verbit&kirjain=i">I</a></div>
								<div class="init"><a href="/ymmarra/index.php?moduli=verbit&kirjain=j">J</a></div>
								<div class="init"><a href="/ymmarra/index.php?moduli=verbit&kirjain=k">K</a></div>
								<div class="init"><a href="/ymmarra/index.php?moduli=verbit&kirjain=l">L</a></div>
								<div class="init"><a href="/ymmarra/index.php?moduli=verbit&kirjain=m">M</a></div>
								<div class="init"><a href="/ymmarra/index.php?moduli=verbit&kirjain=n">N</a></div>
								<div class="init"><a href="/ymmarra/index.php?moduli=verbit&kirjain=o">O</a></div>
								<div class="init"><a href="/ymmarra/index.php?moduli=verbit&kirjain=p">P</a></div>
								<div class="init"><a href="/ymmarra/index.php?moduli=verbit&kirjain=r">R</a></div>
								<div class="init"><a href="/ymmarra/index.php?moduli=verbit&kirjain=s">S</a></div>
								<div class="init"><a href="/ymmarra/index.php?moduli=verbit&kirjain=t">T</a></div>
								<div class="init"><a href="/ymmarra/index.php?moduli=verbit&kirjain=u">U</a></div>
								<div class="init"><a href="/ymmarra/index.php?moduli=verbit&kirjain=v">V</a></div>
								<div class="init"><a href="/ymmarra/index.php?moduli=verbit&kirjain=y">Y</a></div>
								<div class="init"><a href="/ymmarra/index.php?moduli=verbit&kirjain=Ä">Ä</a></div>
						</div>					</div>
				</td>
				<td>
					<div id="main-content">
						<div id="path">
							<a href=".">Etusivu</a> &gt; <a href="/ymmarra/index.php?moduli=verbit&kirjain=V">V</a>						</div>
													<h1>VÄHENTÄÄ</h1>
						<table cellspacing="0" cellpadding="0" border="0">
							<tr>
								<td colspan="2" style="padding-bottom:10px;"><strong>Aktiivin indikatiivi</strong></td>
							</tr>
							<tr>
								<td><pre>PREESENS                   
minä      vähennän         
sinä      vähennät         
hän       vähentää         
me        vähennämme       
te        vähennätte       
he        vähentävät       

PASSIIVI
          vähennetään      

IMPERFEKTI                 
         vähensin          
         vähensit          
         vähensi           
         vähensimme        
         vähensitte        
         vähensivat        

PASSIIVI
         vähennettiin      

PERFEKTI
olen     vähentänyt        
olet     vähentänyt        
on       vähentänyt        
olemme   vähentäneet       
olette   vähentäneet       
ovat     vähentäneet       

PASSIIVI
on       vähennetty        

PLUSKVAMPERFEKTI
olin     vähentänyt        
olit     vähentänyt        
oli      vähentänyt        
olimme   vähentäneet       
olitte   vähentäneet       
olivat   vähentäneet       

PASSIIVI
oli      vähennetty        
</pre></td>
								<td>&nbsp;&nbsp;&nbsp;</td>
								<td><pre>       KIELTOMUOTO
       en        vähennä
       et        vähennä
       ei        vähennä
       emme      vähennä
       ette      vähennä
       eivät     vähennä


       ei        vähennetä

   
      en        vähentänyt
      et        vähentänyt
      ei        vähentänyt
      emme      vähentäneet
      ette      vähentäneet
      eivät     vähentäneet


        ei      vähennetty 


       en      ole vähentänyt
       et      ole vähentänyt
       ei      ole vähentänyt
       emme    ole vähentäneet
       ette    ole vähentäneet
       eivät   ole vähentäneet


        ei      ole vähennetty


       en    ollut  vähentänyt
       et    ollut  vähentänyt
       ei    ollut  vähentänyt
       emme  olleet vähentäneet
       ette  olleet vähentäneet
       eivät olleet vähentäneet


        ei    ollut  vähennetty
</pre></td>
							</tr>
						</table>
						<table cellspacing="0" cellpadding="0" border="0">
							<tr>
								<td colspan="2" style="padding-bottom:10px;"><strong>Aktiivin konditionaali</strong></td>
							</tr>
							<tr>
								<td><pre>PREESENS
minä     vähentäisin       
sinä     vähentäisit       
hän      vähentäisi        
me       vähentäisimme     
te       vähentäisitte     
he       vähentäisivät     

PASSIIVI
         vähennettäisiin   

PERFEKTI
olisin   vähentänyt        
olisit   vähentänyt        
olisi    vähentänyt        
olisimme vähentäneet       
olisitte vähentäneet       
olisivat vähentäneet       

PASSIIVI
olisi    vähennetty        
</pre></td>
								<td>&nbsp;&nbsp;&nbsp;</td>
								<td><pre> 
       en          vähentäisi
       et          vähentäisi
       ei          vähentäisi
       emme        vähentäisi
       ette        vähentäisi
       eivät       vähentäisi


        ei          vähennettäisi


       en olisi    vähentänyt
       et olisi    vähentänyt
       ei olisi    vähentänyt
       emme olisi  vähentäneet
       ette olisi  vähentäneet
       eivät olisi vähentäneet


        ei olisi    vähennetty
</pre></td>
							</tr>
						</table>
						<table cellspacing="0" cellpadding="0" border="0">
							<tr>
								<td colspan="2" style="padding-bottom:10px;"><strong>Aktiivin potentiaali</strong></td>
							</tr>
							<tr>
								<td><pre>PREESENS
minä     vähentänen        
sinä     vähentänet        
hän      vähentänee        
me       vähennänemme      
te       vähentänette      
he       vähentänevät      

PASSIIVI
         vähennettäneen    

PERFEKTI
lienen   vähentänyt        
lienet   vähentänyt        
lienee   vähentänyt        
lienemme vähentäneet       
lienette vähentäneet       
lienevät vähentäneet       

PASSIIVI
lienee   vähennetty        
</pre></td>
								<td>&nbsp;&nbsp;&nbsp;</td>
								<td><pre> 
       en          vähentäne
       et          vähentäne
       ei          vähentäne
       emme        vähentäne
       ette        vähentäne
       eivät       vähentäne


        ei          vähennettäne


       en    liene vähentänyt
       et    liene vähentänyt
       ei    liene vähentänyt
       emme  liene vähentäneet
       ette  liene vähentäneet
       eivät liene vähentäneet 


        ei    liene vähennetty
</pre></td>
							</tr>
						</table>
						<table cellspacing="0" cellpadding="0" border="0">
							<tr>
								<td colspan="2" style="padding-bottom:10px;"><strong>Aktiivin imperatiivi</strong></td>
							</tr>
							<tr>
								<td><pre>PREESENS

(sinä)   vähennä           
(hän)    vähentäköön       
(me)     vähentäkäämme     
(te)     vähentäkää        
(he)     vähentäkööt       

PASSIIVI
         vähennettäköön    

PERFEKTI

ole      vähentänyt        
olkoon   vähentänyt        
olkaamme vähentäneet       
olkaa    vähentäneet       
olkoot   vähentäneet       

PASSIIVI

olkoon   vähennetty        
</pre></td>
								<td>&nbsp;&nbsp;&nbsp;</td>
								<td><pre> 

        älä         vähennä
        älköön      vähentäkö
        älkäämme    vähentäkö
        älkää       vähentäkö
        älkööt      vähentäkö


         älköön      vähennettäkö



       älä ole       vähentänyt
       älköön olko   vähentänyt
       älkäämme olko vähentäneet
       älkää olko    vähentäneet
       älkööt olko   vähentäneet



        älköön olko   vähennetty
</pre></td>
							</tr>
						</table>
						<table cellspacing="0" cellpadding="0" border="0">
							<tr>
								<td colspan="2" style="padding-bottom:10px;"><strong>Verbin nominaalimuodot</strong></td>
							</tr>
							<tr>
								<td><pre>I INFINITIIVI              

Lyhyempi muoto:            
         vähentää          

Pitempi muoto:             
         vähentääkseni     
         vähentääksesi
         vähentääkseen
         vähentääksemme
         vähentääksenne
         vähentääkseen

III  INFINITIIVI           

inessiivi    vähentämässä  
elatiivi     vähentämästä  
illatiivi    vähentämään   
adessiivi    vähentämällä
abessiivi    vähentämättä  
instruktiivi vähentämän    
                           
Passiivi
instruktiivi vähennettämän 
                           
                           
</pre></td>
								<td>&nbsp;&nbsp;&nbsp;</td>
								<td><pre> II INFINITIIVI

 inessiivi    vähentäessä
 instruktiivi vähentäen

 Passiivi
 inessiivi    vähennettäessä






  IV INFINITIIVI

  nominatiivi  vähentäminen
  partitiivi   vähentämistä
      

  I PARTISIIPPI
  aktiivi      vähentävä
  passiivi     vähennettävä

  II PARTISIIPPI
  aktiivi      vähentänyt
  passiivi     vähennetty
</pre></td>
							</tr>
						</table>

					</div>
				</td>
			</tr></table>		</div>
		<div id="footer"><a href="http://www.oph.fi/"><img src="i/oph_logo_ymmarrasuomea.gif" width="157" height="35" alt="OPH" /></a></div>
	</div>
</body>
</html>
